【裁判字號】    99,易,2168
【裁判日期】    990930
【裁判案由】    毒品危害防制條例
【裁判全文】
臺灣板橋地方法院刑事判決              99年度易字第2168號
公  訴  人  臺灣板橋地方法院檢察署檢察官
被      告  甲○○
上列被告因毒品危害防制條例案件，經檢察官提起公訴（99年度
毒偵字第4569號），經本院合議庭裁定改行簡式審判程序，判決
如下：
    主  文
甲○○施用第二級毒品，累犯，處有期徒刑陸月，如易科罰金，
以新臺幣壹仟元折算壹日。扣案電子磅秤壹臺、甲基安非他命吸
食器參個、摻食器陸支、分裝袋肆拾個均沒收。
    事  實
一、甲○○前於民國93年間因施用毒品案件，經本院以93年度毒
    聲字第2122號裁定送觀察、勒戒後，認無繼續施用毒品之傾
    向，於民國94年2 月2 日執行完畢釋放，並經臺灣板橋地方
    法院檢察署檢察官以93年度毒偵字第5763號為不起訴處分確
    定；又有如下之科刑及執行紀錄: (1)於94年間因施用第二級
    毒品案件，經本院94年度簡字第3103號判決判處有期徒刑6
    月確定；(2)另因藏匿人犯與護照條例案件，經臺灣苗栗地方
    法院以94年度訴字第240 號判決各判處有期徒刑4 月、1 年
    6 月確定；(3)再因施用第二級毒品案件，經本院94年度簡字
    第5925號判決判處有期徒刑6 月確定，上開(2)(3)部分經本院
    以96年度聲減字第3105號裁定減刑，並定應執行有期徒刑1
    年確定，接續上開(1)部分執行，於96年8 月6 日縮短刑期執
    行完畢出監。
二、詎仍不知悛悔，於前開觀察、勒戒執行完畢釋放後5 年內又
    犯施用毒品罪，而遭法院以前揭判決判處有罪確定後，復基
    於施用第二級毒品甲基安非他命之犯意，明知甲基安非他命
    係屬毒品危害防制條例第2 條第2 項第2 款所定之第二級毒
    品，不得持有、施用，仍於99年5 月26日為警採尿前回溯96
    小時內某時，在其臺北縣永和市○○路○ 段49巷2 號3 樓住
    處，以將甲基安非他命放入玻璃球後，燒烤吸食煙霧之方式
    施用甲基安非他命1 次。嗣於同日8 時10分許，於上址為警
    查獲，並扣得甲○○所有供施用毒品所用之電子磅秤1 臺、
    甲基安非他命吸食器3 個、摻食器6 支、分裝袋40個等物，
    始查悉上情。
三、案經臺北縣政府警察局板橋分局報告臺灣板橋地方法院檢察
    署檢察官偵查起訴。
    理  由
一、查被告甲○○所犯並非死刑、無期徒刑、最輕本刑為3 年以
    上有期徒刑之罪或高等法院管轄第一審案件，而其於準備程
    序進行中，被告先就被訴事實為有罪之陳述，經法官告知簡
    式審判程序之旨，並聽取公訴人及被告之意見後，本院認適
    宜改依簡式審判程序進行，爰裁定進行簡式審判程序，合先
    敘明。
二、上揭事實，業據被告於審理時坦承不諱，且被告為警查獲後
    所採集之尿液，經送台灣檢驗科技股份有限公司檢驗結果，
    確呈甲基安非他命陽性反應，有該公司99年6 月22日濫用藥
    物檢驗報告（檢體編號：A0000000號）及查獲毒品危害防制
    條例案被移送者姓名代碼對照表各1 紙在卷可稽。足徵被告
    之自白與事實相符，堪以採信。是本案事證明確，被告施用
    第二級毒品甲基安非他命之犯行，洵堪認定。
三、按毒品危害防制條例前於92年7 月9 日修正公布，自93年1
    月9 日施行，觀之該條例第20條、第23條之立法理由，修正
    後毒品危害防制條例就施用毒品者，只於「初犯」及「5 年
    後再犯」二種情形，有其追訴條件之限制，即須於初犯經觀
    察、勒戒或強制戒治釋放後，5 年內均無施用毒品之行為，
    始能認其前所實施之觀察、勒戒或強制戒治已足遮斷毒癮，
    而得於5 年後再犯時，再予適用初犯之規定，重行觀察、勒
    戒等程序。倘5 年內已經再犯，被依法追訴處罰，縱其第3
    次（或第3 次以上）施用毒品之時間在初犯釋放5 年以後，
    即與「5 年後再犯」之情形有別，且因已於「5 年內再犯」
    ，顯見其再犯率甚高，原實施觀察、勒戒或強制戒治，已無
    法收其實效，而無5 年戒斷期之存在，自無再經觀察、勒戒
    及強制戒治之必要，應得逕行追訴處罰（最高法院95年5 月
    9 日95年度第7 次刑事庭會議決議參照）。經查：本件被告
    前因施用毒品案件，經本院以93年度毒聲字第2122號裁定送
    觀察、勒戒後，認無繼續施用毒品之傾向，於94年2 月2 日
    執行完畢釋放，並經臺灣板橋地方法院檢察署檢察官以93年
    度毒偵字第5763號為不起訴處分確定，又於前述觀察、勒戒
    執行完畢釋放後5 年內之94年間再犯施用第二級毒品罪，經
    法院分別以前揭判決判處罪刑確定在案等情，有臺灣高等法
    院被告前案紀錄表1 份在卷可憑，是依上開說明，被告於前
    述觀察、勒戒執行完畢釋放後5 年內，再犯施用毒品罪，經
    法院判決有罪確定後，復犯本件施用毒品之犯行，本件犯行
    距前揭觀察、勒戒執行完畢釋放後雖逾5 年，惟核與毒品危
    害防制條例第20條第3 項所定「5 年後再犯」之立法意旨不
    符，揆諸上開說明，仍應予追訴、處罰。
四、核被告所為，係犯毒品危害防制條例第10條第2 項之施用第
    二級毒品甲基安非他命罪。其持有毒品甲基安非他命之低度
    行為，為施用甲基安非他命之高度行為所吸收，不另論罪。
    再被告有事實欄所載之前科紀錄，於96年8 月6 日縮短刑期
    執行完畢出監，此有上開前案紀錄表在卷可考，其於受有期
    徒刑之刑之執行完畢後，5 年以內故意再犯本件有期徒刑以
    上之罪，爰依刑法第47條第1 項規定論以累犯，並加重其刑
    。本院審酌被告無視毒品可能對自身及家庭所造成之戕害，
    及對社會治安形成之潛在危險，屢犯施用毒品之罪，足見其
    戒絕毒癮之意志不堅，本不宜寬貸，惟念其犯後坦承犯行，
    態度良好，及施用毒品乃戕害自身健康，尚未直接危害他人
    等一切情狀，量處如主文所示之刑，並諭知易科罰金之折算
    標準，以資懲儆。扣案扣案之電子磅秤1 臺、甲基安非他命
    吸食器3 個、摻食器6 支、分裝袋40個，係被告所有分別供
    其施用第二級毒品甲基安非他命所用或預備之物，業據被告
    於本院審理時供明在卷（見本院卷簡式審判筆錄第2 頁），
    爰均依刑法第38條第1 項第2 款予以宣告沒收。
據上論斷，應依刑事訴訟法第273 條之1 第1 項、第299 條第1
項前段，毒品危害防制條例第10條第2 項，刑法第11條前段、第
47條第1 項、第41條第1 項前段、第38條第1 項第2 款，判決如
主文。
本案經檢察官楊翰濤到庭執行職務。
中    華    民    國    99    年     9    月    30    日
                刑事第四庭    法  官 黃繼瑜
以上正本證明與原本無異。
如不服本判決應於收受本判決後10日內向本院提出上訴書狀，並
應敘述具體理由，如未敘述上訴理由者，應於上訴期間屆滿後20
日內補提理由書狀於本院（均須按他造當事人之人數附繕本）「
切勿逕送上級法院」。
                              書記官 謝雪紅
中    華    民    國    99    年    9     月    30    日
附錄本案論罪法條：
毒品危害防制條例第10條：
施用第一級毒品者，處6 月以上5 年以下有期徒刑。
施用第二級毒品者，處3 年以下有期徒刑。

司法院資訊處製作；財團法人民間司法改革基金會備份。
